【裁判字號】    98,易,557
【裁判日期】    980526
【裁判案由】    竊盜等
【裁判全文】
臺灣臺南地方法院刑事判決               98年度易字第557號
公  訴  人  臺灣臺南地方法院檢察署檢察官
被      告  甲○○
                    現於金門守.
上列被告因竊盜案件，經檢察官提起公訴（九十八年度營偵字第
四０七號），被告於本院準備程序進行中，就被訴事實為有罪之
陳述，本院裁定進行簡式審判程序，判決如下：
    主  文
甲○○犯竊盜罪，處有期徒刑貳月；又犯刑法第三百二十一條第
一項第一款、第二款之竊盜罪，處有期徒刑柒月；又犯非法由自
動付款設備取財罪，處有期徒刑貳月；應執行有期徒刑拾月。緩
刑參年，緩刑期間付保護管束，並應向檢察官指定之公益團體、
地方自治團體或社區，提供捌拾小時之義務勞務。
    事實及理由
壹、程式部分：
  一、查被告甲○○所犯刑法第三百二十條第一項、第三百二十
      一條第一項第一款、第二款及第三百三十九條之一第一項
      之罪，均非死刑、無期徒刑或最輕本刑有期徒刑三年以上
      之罪，亦非高等法院管轄第一審案件，且於準備程式進行
      中，被告就被訴事實為有罪之陳述，經告知被告簡式審判
      程式之旨，並聽取檢察官及被告之意見後，本院裁定進行
      簡式審判程式，是本案之證據調查，依刑事訴訟法第二百
      七十三條之二規定，不受同法第一百五十九條第一項、第
      一百六十一條之二、第一百六十一條之三、第一百六十三
      條之一及第一百六十四條至第一百七十條規定之限制。
  二、次按適用簡式審判程式之有罪判決書之製作，準用第四百
      五十四條規定；又簡易判決書，得以簡略方式為之，如認
      定之犯罪事實、證據及應適用之法條，與起訴書記載相同
      者，得引用之，刑事訴訟法第三百十條之二及第四百五十
      四條第二項分別定有明文。
貳、實體事項
  一、本件犯罪事實、證據及應適用法條除引用檢察官起訴書之
      記載（如附件）外，並就證據部分補充：被告於本院準備
      程式及審理時之自白（見本院九十八年五月十二日準備程
      式筆錄及審判筆錄）。
  二、按窗戶，依社會通常觀念具防盜、防閑之作用，為安全設
      備。核被告甲○○就起訴書犯罪事實欄所載（一）部分所
      為係犯刑法第三百二十條第一項之竊盜罪，所載（二）部
      分所為，則係犯同法第三百二十一條第一項第一款、第二
      款之加重竊盜罪；就（三）部分所為，則係犯刑法第三百
      三十九條之二第一項以不正方法由自動付款設備取得他人
      之物罪。被告所犯上開三罪間，犯意個別，行為互殊，應
      予分論併罰。爰審酌被告正值青年，不思依循正途營生，
      竟冀望不勞而獲竊取他人財物，其行竊手段，造成被害人
      之損失與困擾，並以不正方法由自動付款設備取得他人存
      款，兼衡其犯罪之動機、目的、手段，犯後坦承犯行之態
      ，及其智識程度、家庭狀況等一切情狀，分別量處如主文
      所示之刑，並定其應執行刑。並查，被告未曾因故意犯罪
      受有期徒刑以上刑之宣告，有臺灣高等法院被告前案紀錄
      表在卷可稽，本院除審核上開各情外，並認被告現年僅十
      九歲，一時失慮而罹刑章，犯後於警、偵訊及本院審理中
      均坦承犯行，經此偵審程序及罪刑宣告之教訓，信當知所
      惕勉，尊重他人財產權益，而無再犯之虞，本院認對被告
      所宣告之刑以暫不執行為適當，故併予宣告緩刑三年，用
      啟自新；又為使被告能於切實恪遵此法令規定，謹言慎行
      ，從中深切記取教訓，爰併依刑法第七十四條第二項第五
      款之規定，命被告應於緩刑期間，依執行檢察官之命令，
      向指定之公益團體、地方自治團體或社區，提供八十小時
      之義務勞務，復依刑法第九十三條第一項第二款之規定，
      諭知於緩刑期間付保護管束，以勵自新。再者，是倘被告
      於本案緩刑期間，尚有違反本院諭知之事項，情節重大，
      足認原宣告之緩刑難收其預期效果，而有執行刑罰之必要
      ，依刑法第七十四條之一第一項第四款規定撤銷其緩刑之
      宣告，併此敘明。
據上論結，應依刑事訴訟法第二百九十九條、第二百七十三條之
一第一項、第三百十條之二、第四百五十四條，刑法第三百二
十條、第三百二十一條第一項第一款、第二款、第三百三十九條
之二第一項、第五十一條第五款、第七十四條第一項第一款、第
二項第五款、第九十三條第一項第二款，判決如主文。
本案經檢察官林朝文到庭執行職務。
中    華    民    國    98    年    5     月    26    日
                  刑事第四庭  法  官  程克琳
以上正本證明與原本無異。
如不服本判決應於收受本判決後10日內向本院提出上訴書狀，並
應敘述具體理由。其未敘述上訴理由者，應於上訴期間屆滿後20
日內向本院補提理由書狀（均須按他造當事人之人數附繕本）「
切勿逕送上級法院」。
                              書記官  曾美滋
中    華    民    國    98    年    5     月    26    日
附錄論罪科刑法條
刑法第320條第1項：
意圖為自己或第三人不法之所有，而竊取他人之動產者，為竊
盜罪，處 5年以下有期徒刑、拘役或5百元以下罰金。
意圖為自己或第三人不法之利益，而竊佔他人之不動產者，依
前項之規定處斷。
前二項之未遂犯罰之。
刑法第321條第1項第1款、第2款：
犯竊盜罪而有左列情形之一者，處 6 月以上、 5 年以下有期徒
刑：
一  於夜間侵入住宅或有人居住之建築物、船艦或隱匿其內而犯
    之者。
二  毀越門扇、牆垣或其他安全設備而犯之者。
三  攜帶兇器而犯之者。
四  結夥三人以上而犯之者。
五  乘火災、水災或其他災害之際而犯之者。
六  在車站或埠頭而犯之者。
前項之未遂犯罰之。
刑法第339條之2第1項：
意圖為自己或第三人不法之所有，以不正方法由自動付款設備取
得他人之物者，處3年以下有期徒刑、拘役或1萬元以下罰金。
以前項方法得財產上不法之利益或使第三人得之者，亦同。


司法院資訊處製作；財團法人民間司法改革基金會備份。
